【裁判字號】    94,上訴,1997
【裁判日期】    950404
【裁判案由】    毒品危害防制條例
【裁判全文】
臺灣高等法院刑事判決                94年度上訴字第1997號
上  訴  人  臺灣宜蘭地方法院檢察署檢察官
上  訴  人
即  被  告  甲○○
                    （另案於臺灣宜蘭監獄執行中）
            丙○○
共      同
選任辯護人  詹德柱律師
上列上訴人因毒品危害防制條例案件，不服臺灣宜蘭地方法院93
年度訴字第461號，中華民國94年5月11日第一審判決（起訴案號
：臺灣宜蘭地方法院檢察署93年度偵字第2976號、第2977號），
提起上訴，本院判決如下：
    主  文
原判決關於甲○○販賣第一級毒品、販賣第二級毒品及定應執行
刑部分暨丙○○部分，均撤銷。
甲○○連續販賣第一級毒品，累犯，處有期徒刑柒年陸月。扣案
行動電話門號0000000000號之SIM卡壹張及摩托羅拉（序號00000
0000000000）行動電話壹支，均沒收。販賣第一級毒品所得之新
台幣參仟元沒收，如全部或一部不能沒收時，以其財產抵償之。
又連續販賣第二級毒品，累犯，處有期徒刑肆年陸月。扣案行動
電話門號0000000000號之SIM卡壹張及摩托羅拉（序號00000000
0000000）行動電話壹支，均沒收。販賣第二級毒品所得之新台
幣壹萬壹仟伍佰元沒收，如全部或一部不能沒收時，以其財產抵
償之。
丙○○連續販賣第一級毒品，累犯，處有期徒刑柒年陸月。扣案
行動電話門號0000000000號之SIM卡壹張及innostream（序號
000000000000000）行動電話壹支，均沒收。販賣第一級毒品所
得之新台幣貳萬肆仟元沒收，如全部或一部不能沒收時，以其財
產抵償之。
其餘上訴駁回。
甲○○前開販賣第一級毒品、販賣第二級毒品部分所處之刑，與
上訴駁回部分之轉讓第二級毒品部分原判決所處有期徒刑壹年貳
月，應執行有期徒刑拾貳年陸月。扣案行動電話門號0000000000
號之SIM卡壹張及摩托羅拉（序號000000000000000）行動電話壹
支，均沒收。
販賣第一級毒品所得之新台幣參仟元沒收，如全部或一部不能沒
收時，以其財產抵償之；販賣第二級毒品所得之新台幣壹萬壹仟
伍佰元沒收，如全部或一部不能沒收時，以其財產抵償之。
    事  實
一、甲○○（綽號鳳梨）曾因恐嚇案件，經臺灣宜蘭地方法院89
    年易字第242號判處有期徒刑八月，上訴後經本院89年上易
    字第4597號判決駁回上訴確定，又因毒品危害防制條例案件
    ，經法院判處有期徒刑六月確定，上揭二確定判決經更定執
    行刑，應執行有期徒刑一年確定，又因毒品危害防制條例案
    件，再經臺灣宜蘭地方法院90年易字第280號判處有期徒刑
    八月確定，並接續執行至民國92年1月29日因縮短刑期假釋
    出監，並於92年6月11日假釋期滿執行完畢。丙○○曾因毒
    品危害防制條例案件，經臺灣宜蘭地方法院90度訴字第410
    號判處有期徒刑七月、三月，應執行有期徒刑九月確定，並
    於92年6月10日縮短刑期執行完畢。甲○○明知海洛因、安
    非他命分別係毒品危害防制條例所規定之第一、二級毒品，
    不得非法持有、販賣、轉讓，丙○○亦明知海洛因係上開條
    例所規定之第一級毒品，不得非法持有、販賣，竟意圖營利
    而為以下犯行：
（一）甲○○意圖營利，基於販賣販賣第二級毒品安非他命之概
      括犯意，先經由不詳管道販入第二級毒品安非他命後，再
      利用門號0000000000之行動電話與潘麗珠、陳麗香、游軍
      吉等人聯絡，連續於附表一至三所示之交易時間、次數、
      交易地點、金額，並以備註欄所示之方法，販賣安非他命
      予潘麗珠、陳麗香、游軍吉。
（二）甲○○意圖營利，基於販賣第一級毒品海洛因之概括犯意
      ，先經由不詳管道販入第一級毒品海洛因後，再利用門號
      0000000000之行動電話與游軍吉聯絡，先後於附表四所示
      之交易時間、次數、交易地點、金額，並以備註欄所示之
      方法，連續販賣海洛因予游軍吉3次。
（三）甲○○明知安非他命係毒品危害防制條例所規定之第二級
      毒品，不得非法持有、轉讓，竟基於轉讓安非他命之概括
      犯意，先後於附表五、六所示之轉讓時間、次數、轉讓地
      點、數量，先後免費提供第二級毒品安非他命供簡金標、
      陳萬福施用。
（四）丙○○基於營利之意圖及販賣海洛因之概括犯意，先經由
      不詳管道販入第一級毒品海洛因後，再利用其使用之0000
      000000門號之行動電話與黃曉琳聯絡，先後於附表七所示
      之交易時間、次數、交易地點、金額，並以備註欄所示之
      方法，連續販賣第一級毒品予黃曉琳多次。
    嗣經警於93年9月15日凌晨2時，在宜蘭縣宜蘭市○○○路16
    9之1號2樓查獲甲○○、丙○○，並扣得如附表九編號一至四
    所示之物品（其他扣案物品與本案無涉，不再贅述）。
二、案經宜蘭縣警察局礁溪分局報告臺灣宜蘭地方法院檢察署檢
    察官偵查起訴。
    理  由
壹、有罪部分：
一、認定犯罪事實之理由：
    訊據被告甲○○坦承上揭轉讓毒品安非他命予簡金標、陳萬
    福之事實不諱；惟矢口否認有何販賣毒品安非他命、海洛因
    予潘麗珠、陳麗香、游軍吉之犯行，辯稱伊係與潘麗珠、陳
    麗香、游軍吉合資向綽號「阿成」者購買毒品，伊曾載游軍
    吉去向「阿成」買過毒品，伊並未販賣毒品等語。被告丙○○亦矢口否認販賣毒品予黃曉琳，辯稱伊係與黃曉琳合資向
    宜蘭縣羅東鎮之「阿成」購買毒品海洛因，李鴻勳則是因伊
    與證人黃曉琳合資向「阿成」買海洛因4 包，而黃曉琳僅拿
    1包海洛因回去，所以黃曉琳要其夫即李鴻勳拿回暫放伊處
    的海洛因，至於監聽錄音的內容是黃曉琳打電話來接洽合資
    去購買毒品，討論之前合資所買毒品的品質等事項，伊絕對
    沒有販賣毒品等語。經查：
（一）被告甲○○販賣第二級毒品予潘麗珠部分：
    (1)查被告甲○○如何販賣安非他命予證人潘麗珠之事實，業
      據證人潘麗珠於偵查中具結後證稱明確（見93年度偵字第
      2976號卷，下稱偵查卷，第28、29頁）。又證人潘麗珠以
      0000000000手機與被告甲○○門號0000000000手機，於93
      年7月16日下午7時3分以電話通訊，經監聽取得之錄音，
      本院當庭勘驗結果，證人潘麗珠明確向被告甲○○要求購
      買1,000元數量的「東西」，而未明白說明「毒品」，被
      告甲○○告以伊人在礁溪，證人潘麗珠再進而追問伊到礁
      溪去拿可否，此有本院勘驗筆錄可稽（見本院卷二第191
      頁），通訊內容，雖僅提及「東西」，而未明白說明「毒
      品」，然證人潘麗珠已明確於偵查中證稱上揭通話內容是
      向被告甲○○購買毒品無誤（見偵查卷第29頁）。再證人
      潘麗珠於原審亦證稱「其有向證人陳麗香詢問過，是否向
      被告甲○○買過5,000元毒品」（見原審卷二第13 頁），
      而依證人陳麗香於93年7月16日20時45分與被告甲○○通
      訊內容，證人陳麗香亦曾質問被告甲○○此事，此經本院
      當庭勘驗錄音明確（見本院卷二第192頁），據上，證人
      潘麗珠於偵查中證稱向被告甲○○購買毒品之情，與監聽
      錄音互相比對、勾稽，均相符合。
    (2)證人潘麗珠於原審作證時固翻異前詞，改稱：「我打電話
      叫甲○○過來，甲○○過來後就載我到別的地方去買，因
      為當時是晚上那個地方我也不清楚，當時我坐在甲○○車
      上，甲○○向對方買的時候，對方也是坐在車上，我看不
      清楚對方，在車上我問甲○○說那個人是誰，甲○○說那
      個人叫阿成」，並進而證稱並非向被告甲○○買毒品，是
      合資購買云云（見原審卷二第9至12頁），然證人潘麗珠
      於偵查明確證稱「他親自交付毒品給我，我也是當場交錢
      給他」（見偵查卷第29頁），而「買賣」與「合資購買」
      乃不同之交易型態，證人潘麗珠為施用毒品之人，焉有不
      能分辨其間差異，況且，證人潘麗珠於原審作證時，就其
      所證「合資購買」乙節，對於被告甲○○出資多少咸不清
      楚，惟毒品價格不菲，施用者莫不費心尋求較便宜之管道
      ，證人潘麗珠豈有毫不關心被告甲○○究有無出資及出資
      多少之理。更何況，被告甲○○與證人潘麗珠殊無特殊情
      誼，被告甲○○只須將其與「阿成」聯絡方法轉知證人潘
      麗珠即可，何須如此甘冒被查獲風險，一而再、再而三，
      一連四次大費周章帶同證人潘麗珠向「阿成」購買毒品，
      被告甲○○所以交付毒品予證人潘麗珠，應係為賺取差價
      以低價販入而高價賣出，以上種種益認證人潘麗珠於偵查
      中證稱向被告甲○○購買毒品，核屬事實，其事後於原審
      改稱「合資購買」乙節，多有瑕疵，應係迥護附和被告之
      詞，尚無可採。被告甲○○販賣毒品予陳麗珠之事實，堪
      予認定。
    (3)辯護人雖辯稱：監聽錄音並未提及毒品買賣，而證人潘麗
      珠於原審業證稱是合資購買云云，惟查，買賣毒品涉及重
      刑，為避免遭揭發，交易過程中多以「東西」、「硬的（
      安非他命）」、「軟的（海洛因）」指涉，而從二人談話
      全旨以觀，已可顯然知悉交易標的為毒品，辯護人上揭辯
      護意旨，尚非的論；至於證人潘麗珠於偵查、原審證詞不
      同處，本院取捨之心證，業說明如前，亦不再贅述。
（二）被告甲○○販賣第二級毒品予陳麗香部分：
    (1)查證人陳麗香如何向被告甲○○購賣安非他命之事實，業
      據證人陳麗香於偵查中具結後證稱明確（見偵查卷第40、
      41頁）。又證人陳麗香以0000000000手機與被告甲○○門
      號0000000000手機，於93年7月16日下午8時45分以電話通
      訊，經監聽取得之錄音，本院當庭勘驗結果，其等對話內
      容，應是因證人陳麗香因先前向被告甲○○買過毒品，潘
      麗珠因此向證人陳麗香確認此事，而證人陳麗香在潘麗珠
      詢問此事後，轉而向被告甲○○質問之情，此觀諸證人陳
      麗香一再質問被告甲○○「你有跟『麗珠』說？……你有
      跟『麗珠』說我有拿？…今天她來二、三趟，說她很痛苦
      才要來。我這裡就是沒東西，你知道吧。」、被告甲○○
      則稱：「沒有啦！我那有可能說那些！」（見本院卷二第
      191、192頁），二人對話間雖未言明「東西」就是毒品，
      從其對話脈絡應堪認定，何況，證人陳麗香與被告甲○○
      上揭通話最後，證人陳麗香並向被告甲○○表示要購買5,
      000元之毒品，此亦經本院勘驗電話錄音之內容明確（見
      本院卷二第192頁），核與證人陳麗香偵查證詞（見偵查
      卷第41頁）相符，應堪認定。
    (2)至於證人陳麗香雖於原審翻異前詞，改稱是被告甲○○合
      資購買5,000元之毒品云云（見原審卷二第84頁），然查
      ，證人陳麗香於原審作證時不惟改稱是「合資」，甚且矢
      口否認曾與被告甲○○有上揭電話通訊，亦否認偵查有上
      揭陳述，惟查，上揭電話通訊業經本院當庭勘驗明確，且
      被告甲○○亦自承與證人陳麗香上揭通話之事實（僅就通
      話之意涵有所爭執），證人證詞明顯與客觀事實相違，可
      徵證人陳麗香於原審證詞信口開河之態度，是其原審證詞
      可信度即有可疑，無從說服其改異之證詞。再者，被告甲○○與證人陳麗香並無特殊情誼，被告甲○○逕可自己購
      買毒品即可，何須如此次數頻地與他人合資購買毒品，「
      合資」乙節，要難採信。被告甲○○販賣毒品予陳麗香之
      事實，應堪認定。
    (3)辯護人辯護意旨另稱：上揭被告甲○○與證人陳麗香之監
      聽對話中，證人陳麗香向被告詢問：「你要（向阿成）拿
      多少？你要跟我（一起）拿多少？」，而被告回以：「看
      你拿多少（一起合資）？」、「我『切』好（與阿成聯絡
      好）再打給你」，足見被告係證人陳麗香與合資購買，否
      則證人陳麗香則應直接向被告表示購買之數量；又證人陳
      麗香業於原審證稱是合資購買云云。先予敘明者，辯護人
      以（）表示者，並非本院勘驗所得，僅係辯護人主觀解釋
      之詞，核非原對話內容。次查，本院逐字勘驗通訊錄音如
      下（見本院卷二第192頁）：
      證人陳麗香：「你要拿（台語發音『特』）多少？你要跟
      被告甲○○：「看你要拿多少給我。」
      證人陳麗香：「不然我拿５「工」給你啦。」
      被告甲○○：「好啦！好啦！」
      證人陳麗香：「后..」
      按上揭對話係以台語表達，對話之理解應以台語義涵探求
      真意，而不能僅望文生意，亦合先敘明。再者，本院勘驗
      結果，首先證人陳麗香所述：「你要拿多少？你要跟我拿
      多少？」，乃係詢問被告甲○○販賣價格，即要以多少作
      為販賣價格。之後，被告甲○○回以：「看你要拿多少給
      我。」，係表示「（交易價格）視證人陳麗香要買多少量
      的毒品」。之後，證人陳麗香才表示：「不然買5,000元
      」，此即本院勘驗「不然我拿５「工」給你啦。」。由勘
      驗結果足認被告甲○○與證人陳麗香間之通話，確係關於
      毒品之交易，上揭辯護意旨，尚非可採。至於證人陳麗香
      於偵查、原審證詞不同處，本院取捨之心證，業說明如前
      ，亦不再贅述。
（三）被告甲○○販賣第一級毒品與第二級毒品予游軍吉部分：
    (1)查證人游軍吉如何向被告甲○○分別購買第一級毒品海洛
      因、第二級毒品安非他命之事實，業據證人游軍吉於偵查
      中具結後證稱明確（見偵查卷第122至124頁），而證人游
      軍吉於偵查中亦證稱，都是當場交錢、當場自被告甲○○
      處取得毒品（見偵查卷第123頁）。另本院勘驗游軍吉與
      被告甲○○於93年7月26日下午10時17分之電話通訊內容
      ，本院當庭勘驗結果：
      證人游軍吉：「你那個『硬』的有沒有？」
      被告甲○○：「現在都沒有了啦！」
      證人游軍吉：「啊？」
      被告甲○○：「都沒有了啦！」
      亦在接洽詢問被告甲○○是否有毒品安非他命（硬的）可
      資販賣。又被告甲○○與證人游軍吉之間，迄93年7月9日
      起迄同年8月2日止，除上揭電話通話外，亦經監聽錄得多
      通之電話通話，此有監聽譯文在卷可稽（見偵查卷第126
      至128頁），雖其他錄音警方業無從提供錄音帶供勘驗，
      惟就警方已經提供之錄音帶經本院勘驗結果，與監聽譯文
      比較結果，雖記載有繁簡之不同（本院逐字記載，監聽譯
      文逐句記載），惟要旨處皆相符合，此有本院勘驗筆錄與
      監聽譯文在卷可考，是證人游軍吉其他經警方合法監聽取
      得且加以摘記之譯文，應認為真正。而從上揭譯文中，明
      確可知證人游軍吉多次向被告甲○○購買海洛因（軟的）
      、安非他命（硬的），甚且購買後向被告甲○○反應斤量
      不夠（見偵查卷第126至128頁），此等事實核與證人游軍
      吉於偵查中所證購買毒品海洛因、安非他命之事實相符。
    (2)證人游軍吉於原審翻異前詞，改稱有時是與被告甲○○合
      資買毒品，有時是被告甲○○幫忙拿毒品之情，證稱：「
      我沒有拿錢直接向甲○○買毒品，我需要毒品的時候，就
      打電話給甲○○，請甲○○幫我買毒品，甲○○買毒品回
      來以後，我們二人再平分……（現在可否確定你是向何人
      購買毒品？）是向阿成買的，但我沒有見過阿成。我也曾
      經跟甲○○一起過去，但是甲○○聯絡阿成的，而我在車
      內等候，甲○○是下車到別的地方去拿毒品」（見原審卷
      二第17頁）云云。按毒品買賣涉及高度刑責，被告甲○○
      既非經營「慈善事業」，何來證人游軍吉等人毒癮發作需
      要毒品時，被告甲○○就慨然汲汲然、無償地幫忙張羅，
      不僅居間聯絡，甚且事必躬親還開著車子載證人游軍吉去
      買毒品，所為何來？甚且從監聽譯文可知，證人游軍吉甚
      且向被告甲○○埋怨所購毒品品質「粉粉」的，被告甲○○為證人游軍吉收取價金、取得毒品，若非係低價販入、
      高價售出以賺取利差，何須奔波如此，還須接受幫忙者埋
      怨毒品品質，是證人游軍吉翻異前詞之證詞，殊難採信。
      況且，證人游軍吉於原審檢察官反詰問時，即明確證稱偵
      查筆錄所載向被告甲○○買毒品海洛因及安非他命之事，
      確係證人游軍吉所言（見原審卷二第18頁），綜上，事證
      明確，被告甲○○此部分犯行，亦堪認定。
    (3)辯護人辯護意旨略謂：監聽譯文所載對話，游軍吉僅有表
      示「看你朋友有沒有硬的，順便拿一下」，沒有向被告甲○○購買毒品之對話，且證人游軍吉於原審已證稱請被告
      甲○○幫忙拿安非他命云云。按被告甲○○多次向證人游
      軍吉收取價金、同時交付毒品，業據上述，而被告甲○○
      販賣毒品另有上游之販入管道，而上揭對話，乃源於證人
      游軍吉向被告甲○○詢問有無毒品安非他命，被告甲○○
      表示現在手上沒有，證人游軍吉再詢問被告甲○○之上游
      有沒有，此有本院勘驗筆錄可參（見本院卷二第197頁）
      ，是游軍吉上開對話，僅係要求被告甲○○向販入毒品之
      上游探詢有無毒品來源，辯護意旨，並不可採。至於證人
      游軍吉於偵查、原審證詞不同之處，本院取捨之心證，業
      說明如前，亦不再贅述。綜上，事證明確，被告甲○○此
      部分犯行，亦堪確認。
（四）被告甲○○上揭轉讓安非他命予簡金標、陳萬福之事實，
      業據被告甲○○坦承不諱，核與證人簡金標於偵查（見偵
      查卷第15頁）及原審具結證稱（見原審卷二第93、94頁）
      之情節，暨陳萬福於偵查證述（見偵查卷第233、234頁）
      情節相符。被告甲○○對於證人陳萬福於偵查中具結後證
      詞之證據能力，並不爭執，依法有證據能力，併予敘明。
      被告甲○○連續轉讓第二級毒品部分之犯行，洵堪認定。
（五）被告丙○○販賣第一級毒品之予黃曉琳部分：
    (1)證人黃曉琳於原審經詰問後證稱：伊並未向被告丙○○買
      過毒品海洛因，但伊曾經和被告丙○○合資購買海洛因，
      每人各出資2,000元買，一起買過6、7次，伊在監聽錄音
      中的對話是伊說的，但是關於合資購買的事云云（見原審
      卷二第21至24頁），而證人黃曉琳之夫李鴻勳於原審經以
      證人身分詰問時亦證稱：是與被告丙○○一起向別人買海
      洛因（見原審卷二第89至93頁）云云。惟查，證人黃曉琳
      如何向被告丙○○購買毒品海洛因之事實，業據證人黃曉
      琳於偵查中具結後證稱詳實（見偵查卷第209頁），且證
      人黃曉琳於偵查中所證內容非僅單純供陳「購買毒品」之
      事實，其對於交易之起迄時間、次數、地點、購買份量等
      細節均證稱翔實，再者，「向他人購買毒品」及「與他人
      合資向另外的人購買毒品」乃完全不同的事實，並非僅是
      陳述繁、簡之差別，果若證人黃曉琳親身所經歷的事實係
      「合資」乙節，則如何可能會陳述錯誤，況且，販賣毒品
      涉及重刑，證人黃曉琳既明知「販賣」與「合資購買」之
      差別，焉會在偵訊中誣指被告丙○○販賣，卻不實際說出
      刑責較輕之合資事實，是證人黃曉琳原審所證應係附和被
      告丙○○之詞，其在偵查中所證應係符合事實。
    (2)本院勘驗證人黃曉琳與被告丙○○監聽錄音內容，證人黃
      曉琳於93年7月19日8時32 分、同年7月20日23時12分、同
      年7月21日凌晨零時14分與被告丙○○多次以電話聯絡洽
      談購買海洛因事宜，二人明確指出購買數量「四一」，勘
      驗內容如下：
      證人黃曉琳：「我要像跟今天下午一樣的那個。是說這次
      被告丙○○：「什麼下午？」
      證人黃曉琳：「就是四一啊！」
      又證人黃曉琳並埋怨先前所購入的海洛因品質「用手捏就
      散了」，甚且詢問被告丙○○毒品是上手（對方）或被告
      丙○○所壓製，勘驗對話如下：
      證人黃曉琳：「之前的用手捏是硬的，這個用手捏就散了
      被告丙○○：「那是壓的不好的樣子。」
      證人黃曉琳：「噢，壓的不好。之前也是自己壓的喔。是
      被告丙○○：「是對方啦。」
      證人黃曉琳：「噢！是對方壓的喔。」
      被告丙○○：「是整塊啦！因為是最邊邊，邊邊壓的不好
     二人並且約定由證人黃曉琳之夫即李鴻勳前往向被告丙○○拿取毒品，嗣後李鴻勳果然於再打電話予被告丙○○去
     取海洛因，此有本院勘驗筆錄在卷可稽（見本院卷二第193
     至196頁）。稽之上揭對話內容，完全未涉及「合資購買」
     的事宜，證人黃曉琳於原審改稱是合資乙情，即與調查結
     果相違，尚難遽信。
   (3)辯護人辯護意旨略稱：監聽錄音中二人從未言及是買毒品
     ，且證人黃曉琳於偵查中曾證稱：「我不知道丙○○毒品
     從那裡來的，不過我曾聽他說是向羅東一名阿成拿的…7月
     20日那天的事…她告訴我說是一起買，就是我們一人一半
     」，於原審亦證稱是合資購買云云。查依上揭證據調查結
     果，應堪確認者，證人黃曉琳向被告丙○○表示購買毒品
     海洛因，並約定交易各項細節，之後被告丙○○交付海洛
     因予證人黃曉琳或其夫李鴻勳，黃曉琳同時交付價金予被
     告丙○○。至於被告丙○○之毒品來源必有上游，且被告
     丙○○向上游販入毒品之際，因為自己施用之故，或同時
     為自己買入毒品，此為事理之然，而本件被告丙○○是否
     構成販賣毒品犯行（而非轉讓或幫助施用），厥應審酌者
     ，乃被告丙○○自上游處取得毒品、再交付黃曉琳，其間
     有無賺取利差，按海洛因乃違禁物品，政府嚴厲查緝，遭
     查獲之風險極高，且背負之刑責亟重（法定刑最高甚且是
     生命刑），本案被告丙○○與證人黃曉琳交易之次數達6
     、7次之多，被告丙○○與證人黃曉琳亦非至親好友，且從
     二人電話聯絡之內容以觀，二人亦非鄰居，即非轉手即得
     交付毒品，是以，被告丙○○若非藉由販賣海洛因來牟取
     利潤，被告丙○○為何無緣無故，甘冒遭警查獲致死刑重
     刑之風險，屢屢不畏麻煩、不計報償，一次又一次地代為
     跑腿、張羅，甚且還接受證人黃曉琳購入毒品後對毒品品
     質之埋怨，此等「情操」所為何來？被告丙○○所為即為
     賺取利潤也。辯護意旨謂（無償）「合資購買」說，不惟
     悖離證據，亦悖離事理甚遠，殊無從採信。
   (4)綜上，被告丙○○販賣第一級毒品之犯行，事證已臻明確
     ，應依法論科。
二、論罪：
    核被告甲○○販賣海洛因予證人游軍吉之所為，係犯毒品危
    害防制條例第4條第1項販賣第一級毒品罪、販賣安非他命予
    證人潘麗珠、陳麗香、游軍吉之所為，係犯毒品危害防制條
    例4條第2項販賣第二級毒品罪、無償提供安非他命供證人簡
    金標、陳萬福施用之所為，係犯毒品危害防制條例第8條第2
    項轉讓第二級毒品罪。被告丙○○販賣海洛因予證人黃曉琳
    之所為，係犯毒品危害防制條例第4條第1項販賣第一級毒品
    罪。被告甲○○先後多次販賣海洛因、安非他命、轉讓安非
    他命之犯行，被告丙○○先後多次販賣海洛因之犯行，均時
    間緊接，所犯罪名及犯罪構成要件均相同，顯均係出於概括
    之犯意為之，應均依連續犯之規定論以一罪，並加重其刑（
    法定本刑死刑、無期徒刑部分，依法均不予加重）。被告甲○○所犯販賣第一級毒品及第二級毒品罪以及轉讓第二級毒
    品罪，犯意各別，構成要件互殊，應予分論併罰。又被告2
    人前均有事實欄所示之犯罪科刑及執行情形，有臺灣高等法
    院被告全國前案紀錄表在卷可查，其於有期徒刑執行完畢5
    年內，再犯有期徒刑以上之本罪，為累犯，應依法加重其刑
    ，並依法遞加重之（法定本刑死刑、無期徒刑部分，依法均
    不予加重）。末查，本件被告甲○○、丙○○前後販賣第一
    級毒品及第二級毒品，被告甲○○合計僅得14,500元、被告
    丙○○僅得24,000元（下述），且被告二人係居於販賣毒品
    犯罪結構之下游者，其情狀尚非嚴重並非全無可憫恕之處，
    爰就被告甲○○販賣第一級、第二級毒品部分、被告丙○○
    販賣第一級毒品部分，均依刑法第59條之規定酌減予輕其刑
    ，並依法先加後減之。
三、上訴准駁之理由及科刑：
（一）上訴駁回部分：
      原判決就被告甲○○轉讓第二級毒品部分，基於以上之認
      定，引據毒品危害防制條例第8條第2項、刑法第56條、第
      47條，並審酌被告甲○○轉讓毒品所生之危害、犯罪動機
      、目的、手段及犯罪後態度等一切情狀量處有期徒刑一年
      二月，認事用法俱無違誤，量刑亦稱允洽，被告甲○○此
      部分上訴為無理由，應予駁回。
（二）原判決撤銷部分：
      原判決關於被告甲○○販賣第一級毒品、販賣第二級毒品
      及對被告丙○○予以論科，固非無見，惟查：(一)原判決認
      定被告甲○○有共同販賣第一級毒品予黃曉琳之事實，已
      有疏誤。(二)原判決漏未就被告甲○○販賣毒品所用之行動
      電話宣告沒收。(三)就附表九編號一、二所示毒品宣告沒收
      、銷燬，有誤。(四)誤認被告丙○○販賣第一級毒品、販賣
      第二級毒品予丁○之事實。(五)誤認被告丙○○販賣第一級
      毒品犯行為共犯型態。(六)漏未就被告丙○○販賣毒品所用
      之行動電話宣告沒收。被告等仍執前詞上訴，否認犯罪，
      雖無理由，而檢察官就此部分指摘原判決適用刑法第59條
      不當，其上訴未考量被告乃係居於販賣毒品者之下游，所
      販毒品非多，其上訴亦無理由，惟原判決既有可議，自屬
      無法維持，應由本院將判決關於被告甲○○販賣第一級毒
      品、販賣第二級毒品定應執行刑及被告丙○○部分撤銷，
      另為適法之諭知。
（三）科刑：
    (1)爰審酌被告甲○○、被告丙○○販賣毒品犯罪對他人所生
      危害，影響社會風氣，不惟具體戕害國民健康，且潛在危
      及國力及被告甲○○、丙○○犯罪之動機、目的、手段、
      販賣毒品之次數，以及犯罪後態度等一切情狀，分別量處
      如主文所示之刑，並就被告甲○○販賣第一級毒品、販賣
      第二級毒品部分所處之刑，與上訴駁回部分之轉讓第二級
      毒品部分原判決所處之刑，定應執行刑。
    (2)扣案行動電話門號0000000000號之SIM卡一張係被告甲○○所有，並插入其所有之扣案摩托羅拉行動電話一支使用
      ，此據被告甲○○供明（見詢警礁刑字第3380、3373號卷
      第8頁背面、偵查卷第101頁）），且係作為本案販賣第一
      級毒品、販賣第二級毒品予游軍吉、潘麗珠等人聯絡之用
      ，業據本院查明，如上說明，係供犯罪所用財物，應依毒
      品危害防制條第19條第1項規定諭知沒收。至扣案行動電
      話門號0000000000號之SIM卡一張係被告丙○○所有，插
      入其所有之扣案innostream（序號000000000000000）行
      動電話一支使用，此據被告丙○○供明（見詢警礁刑字第
      3380、3373號卷第12頁背面），且係作為本案販賣第一級
      毒品予黃曉琳聯絡之用，有監聽譯文可參，應依上揭規定
      諭知沒收。
    (3)證人潘麗珠於偵查時證稱向被告甲○○購買安非他命4次
      ，每次價格為500元或1,000元，依有利於被告之解釋並計
      算被告甲○○犯罪所得之財物，以被告販賣安非他命予證
      人潘麗珠4次，交易金額分別500元3次，1,000元1次，從
      而計算被告甲○○販賣毒品與證人潘麗珠所得之財物為2,
      500元。被告甲○○販賣安非他命予證人陳麗香1次，該次
      5,000元，販賣所得為5,000元。證人游軍吉於偵查中證稱
      向被告甲○○購買安非他命次數為4、5次，每次價格均為
      1,000元，依有利於被告之解釋並計算被告犯罪所得之財物
      ，以被告販賣安非他命給證人游軍吉次數4次，金額均為1,
      000元計算，從而計算被告販賣安非他命與證人游軍吉所得
      之財物為4,000元；證人游軍吉於偵查中證稱向被告甲○○
      購買海洛因次數為3、4次，第一次交易價格為1,000元，最
      後一次為1,000或2,000元依有利於被告甲○○之解釋並計
      算被告甲○○犯罪所得之財物，以被告販賣海洛因給證人
      游軍吉次數3次，金額均為1,000元計算，從而計算被告販
      賣海洛因與證人游軍吉所得之財物為3,000元；證人黃曉琳
      在偵查時證稱其向被告丙○○購買海洛因之次數為6、7次
      ，交易價格有一次是拿4,000元，依有利於被告之解釋並計
      算被告犯罪所得之財物，以被告丙○○販賣海洛因給證人
      黃曉琳之次數為6次，金額均為4,000元，從而計算被告丙○○販賣毒品與證人黃曉琳所得之財物為24,000元。合計
      被告甲○○販賣第二級毒品所得之財物為11,500元，販賣
      第一級毒品所得3,000元。被告丙○○販賣毒品所得之財物
      為24,000元，均應依毒品危害防制條例第十九條第一項之
      規定諭知沒收，如全部或一部不能沒收時，均以其財產抵
      償之。
    (4)扣案如附表九編號一、二所示之物，經送鑑定結果，分屬
      第一級毒品海洛因（淨重1.69公克，空包裝重0.91公克）
      、第二級毒品安非他命（驗餘淨重2.8309公克），固有該
      局93年11月10日調科壹字第300001169 號鑑定通知書（見
      原審卷一第77頁）及憲兵司令部刑事鑑識中心94年9月28
      日（94）安鑑字第02375號鑑驗通知書1紙在卷（見本院卷
      一第111頁）可稽，然查本案販賣予游軍吉等人之毒品業
      已賣出，而被告甲○○堅稱上揭扣案毒品乃自己施用的，
      其於93年9月15日查獲當天警詢即稱：扣案海洛因及安非
      他命，是93年9月在宜蘭市蘭陽橋頭向一綽號阿成男子買
      來自己施用等語（見詢警礁刑字第3380、3373號卷第6頁
      ），審諸員警查獲毒品之時間係於93年9月15日，距離被
      告甲○○於本案最後販賣毒品之時間亦相隔一、二月之久
      ，且查扣毒品數量非鉅，尚無積極證據證明扣案毒品核與
      本案販賣毒品有關，即無從於本案為沒收銷燬之諭知，併
      予敘明。
    (5)檢察官另聲請諭知沒收而未扣案之0000000000門號SIM卡1
      張，經查全卷資料並無證據證明係被告甲○○、丙○○犯
      罪所用之物，爰不諭知沒收，併予敘明。至於93年9月15
      日經警扣案其餘吸食器、其他之行動電話、槍枝、現金新
      台幣21,900元等物，均與本案無涉，且起訴書亦載明與本
      案無涉，即不為沒收之宣告，亦併予敘明。
四、不另為無罪諭知部分：
（一）公訴意旨另認被告甲○○、丙○○於附表十一所示之時間
      、地點，販賣新台幣2,000元海洛因予姓名年籍不詳綽號
      「阿勇」之人1次，而該次交易無法證明業已完成，因認
      被告甲○○、丙○○此部分涉有毒品危害防制條例第4條
      第一項販賣第一級毒品之罪嫌。訊據被告甲○○、丙○○
      堅決否認有此部分犯行。
    (1)公訴意旨認被告甲○○、丙○○涉有上開犯行係以被告丙○○於93年9月15日下午4時24分至同日下午5時48分止製
      作之警詢筆錄及「阿勇」使用之0000000000號行動電話分
      別於93年4月30日17時25分、同日時40分與被告丙○○使
      用之0000000000號行動電話通訊監察譯文在卷可稽（警礁
      刑字第3381號第6頁）為憑。而關於被告丙○○其供述「
      阿勇」之部分，經檢察官勘驗錄音帶內容並製作勘驗筆錄
      ，內容如下：(一)被告稱其不認識阿勇；(二)被告稱東西
      不是我的，但是說有這回事情（指譯文內容）；(三)被告
      稱當時甲○○在睡覺，這個阿勇打了很多次，阿勇就是在
      電話與我講這件事；(四)被告稱與阿勇約定交易地點告訴
      鳳梨，然後鳳梨請你拿過去？」被告答：「是的」；(六)
      警員問被告：「錢妳有收嗎？」被告答：「沒有，他好像
      是欠錢的」；(七)警員問被告：「他是否有告訴你他要欠
      ？」被告答：「沒說，他說沒有錢」；(八)警員問被告：
      「你藥有沒有交給他？」被告答：「沒有，我就掉頭回來
      」（見2977號偵查卷第83頁、第84頁）。
    (2)訊據被告甲○○、丙○○均堅決否認有上開犯行。而查，
      該「阿勇」之人，並無詳細年籍處所以供其於偵查、審判
      中具結以擔保其證言之真實性，是檢察官徒以上開證據推
      認被告甲○○、丙○○有上開販賣海洛因及安非他命之犯
      行，自無可採。再者，檢察官據以認定犯罪之另項證據乃
      被告丙○○自己的自白，而此部分自白尚無其他積極證據
      足資佐證。惟因此部分與前揭被告甲○○、丙○○有罪部
      分，起訴書認有連續犯之裁判上一罪之關係，爰不另為無
      罪之諭知，併予敘明。
（二）公訴意旨另認被告甲○○與被告丙○○基於犯意之聯絡，
      於附表七所示之時、地，由被告丙○○接聽電話後，即向
      被告甲○○取得毒品，而共同販賣海洛因予黃曉琳，因認
      被告甲○○另涉有毒品危害防制條例第4條第1項連續販賣
      第一級毒品罪嫌。訊據被告甲○○堅決否認此部分犯行，
      辯稱：伊不認識黃曉琳，亦不認識黃曉琳之夫李鴻勳，伊
      根本沒有與黃曉琳聯絡，怎會販賣毒品給黃曉琳等語。經
      查：
    (1)證人黃曉琳於偵查中、原審審理中及證人李鴻勳於原審審
      理中均證稱：並未與被告甲○○聯絡過，都是向被告丙○○接洽的（見偵查卷第209頁、原審卷二第21、91頁）。
      至李鴻勳於偵查中經以被告身分訊問時，雖曾提及：「（
      是否單獨向丙○○或甲○○拿過毒品？）沒有，我都是和
      黃曉琳一起向丙○○拿；有時候甲○○、丙○○會一起出
      來，但我們都是和丙○○交易，錢也是交給丙○○。甲○○是開紅色福特汽車載丙○○出來。」（見偵查卷第219
      頁），惟查，李鴻勳此次係以被告身分應訊，並非以證人
      身分訊問，且未經具結，此部分陳述依刑事訴訟法第159
      條規定核無證據能力，況且李鴻勳於上揭陳述中雖提及被
      告甲○○，惟亦強調「但我們是和丙○○交易」，是縱被
      告甲○○曾開車載被告丙○○，亦難以僅憑此即據以推論
      被告甲○○參與此部分販賣毒品之犯行。
    (2)再者，本院勘驗證人黃曉琳、李鴻勳與被告丙○○之電話
      錄音內容，其間亦未提及被告甲○○參與此部分毒品交易
      之事實，此有本院勘驗筆錄可參。
    (3)檢察官起訴被告甲○○此部分犯行，另以被告丙○○於93
      年9月15日警詢第二次筆錄及警詢錄音帶勘驗結果為據。
      然查，首先，被告丙○○乃本案之共同被告，而檢察官並
      未聲請被告丙○○為證人作為證據，此部分證據依刑事訴
      訟法第159條第1項核無證據能力，先予敘明。再者，檢察
      官於偵查中勘驗被告黃曉琳此部分之錄音帶結果：「警員
      問：『黃曉琳打電話給妳要拿四一，是號仔還是安仔（台
      語）？』。被告答稱：『號仔四千元』，被告又稱：「曉
      琳是我的朋友，都會打電話給我』。警員問：『然後妳再
      告訴鳳梨』。被告答稱：『啊！（台語，肯定語氣）我問
      他看要不要』。」（見偵2977號卷第84頁），經查，上揭
      問答提及被告甲○○部分乃員警主動提及，並非被告丙○○所提，且此部分乃員警自己陳述「然後妳再告訴鳳梨」
      ，並非被告丙○○的陳述。而被告丙○○所言「我看他要
      不要」，從被告丙○○前揭關於黃曉琳來電之對話脈絡以
      觀，被告丙○○所謂「他」究竟是指黃曉琳或被告甲○○
      ，非無疑義，而此部分證據既如此不明確，且未經法定程
      序確認該證言之真實性，實無從僅憑該陳述即認定被告甲○○此部分犯罪，況此外復查無其他積極證據證明被告甲○○此部分犯行，既不能證明被告甲○○此部分犯行，而
      起訴書認此部分與上揭論罪科刑部分有連續犯裁判上一罪
      關係，爰不另為無罪之諭知，併予敘明。
貳、無罪部分：
一、公訴意旨又認被告甲○○於附表十二所示之時間、地點，無
    償提供數量不詳之海洛因一次，供證人乙○○施用，因認被
    告甲○○此部分涉有毒品危害防制條例第八條第一項轉讓第
    一級毒品罪嫌。
二、訊據被告甲○○堅決否認有上開犯行，辯稱：是乙○○向我
    要毒品，我自己都不夠用了，沒有給他，是「阿成」拿給乙○○的等語。經查，證人乙○○於偵查時固證稱被告甲○○
    於93年8月間，曾免費提供少許海洛因供其摻用在香菸內施
    用（見偵查卷第21頁），惟嗣於原審經交互詰問後，明確證
    稱被告甲○○並無免費提供海洛因供其施用，而是其回家見
    被告甲○○與其友人「阿成」在施用阿成所有之安非他命，
    係「阿成」免費提供安非他命供其以玻璃球施用等語（見原
    審卷二第14、15頁），證人乙○○於偵查及原審之證詞，就
    關於免費提供之人、所提供之毒品種類及施用方法，前後已
    不一致，本案應再細究證人證詞之可信度，查證人乙○○於
    93年9月間因施用第一級毒品海洛因、第二級毒品安非他命
    之罪行，經臺灣宜蘭地方法院判分別判處有期徒刑7月、4月
    ，定應執行刑10月，此有法務部全國刑案資料查註記錄表1
    件在卷可稽，而乙○○在同一期間既有施用海洛因及安非他
    命之習，則其是否能清楚記憶每次場合所施用者究竟為那一
    種毒品，亦非無疑，再者，依證人乙○○於原審證詞，當日
    施用者還有被告甲○○、「阿成」，證人乙○○證稱「我到
    他們在施用，也過去施用」（見原審卷二第14頁），若此，
    則證人乙○○當日是否能清楚分辨毒品所有人為何人，亦不
    無可疑，而此部分起訴意旨，既僅有證人乙○○證詞為惟一
    證據，復無其他補強證據足以擔保證人乙○○於偵查中證詞
    之可信度，自不能單憑此項尚有可疑之證詞，而遽為被告甲○○不利之認定。此外，復查無其他積極證據足資證明被告
    甲○○此部分犯行，尚屬不能證明被告犯罪。應依法對被告
    甲○○此部分為無罪之諭知。
三、檢察官上訴意旨略謂：證人乙○○是被告甲○○之兄，且無
    誣陷被告甲○○之可能，乙○○有長期施用毒品之經驗，不
    可能誤認非毒品為毒品，且被告甲○○亦有能力免費提供毒
    品予乙○○施用等語。惟查，乙○○在同一期間既有施用海
    洛因及安非他命之習，則其是否能清楚記憶每次場合所施用
    者究竟為那一種毒品，亦非無疑，且證人乙○○之證詞另存
    有其他之疑義，未能令法院產生有罪確信心證，業據上述，
    綜合審度卷內各項證據，仍不能證明被告甲○○明此部分犯
    罪，原審此部分判決並無違誤，檢察官此部分上訴為無理由
    ，應予駁回。
參、函請併案審理部分：
一、臺灣宜蘭地方法院檢察署另函送原審該署93年度偵字第3874
    號案案件，請求併案審理部分，併案意旨略以：被告丙○○
    基於販賣第一級毒品海洛因、第二級毒品安非他命之概括犯
    意，於附表八所示時間、地點、價格販賣毒品海洛因、安非
    他命予丁○，並扣得如附表十所示之物，因認被告丙○○另
    涉毒品危害防制條例第4條第1項之連續販賣第一級毒品罪及
    同條例第4條第2項之連續販賣第二級毒品罪嫌。
二、檢察官併案事實所憑之證據，主要是以：(一)被告丙○○給丁○之電話簡訊、(二)丁○之證詞、(三)被告丙○○經查扣持有毒
    品為據。訊據被告丙○○堅決否認此部分犯行，辯稱：查扣
    的毒品是自己用的；以行動電話傳訊簡訊給丁○是要借錢，
    根本與販賣毒品無關；伊是在被查獲前十日即93年12月10日
    左右始認識丁○，如何可能在93年8月份販賣毒品予丁○，
    當天是伊先遭查獲，告訴員警丁○是通緝犯，丁○始遭警逮
    捕，丁○因此懷恨而誣指伊販賣毒品等語。
三、經查：
（一）被告丙○○經警查獲當時雖經警查扣如附表十編號一所示
      毒品海洛因、編號三所示毒品安非他命，而送驗結果，成
      分確為第一級毒品海洛因（合計淨重1.81公克，純質淨重
      0.37公克）、第二級安非他命（淨重8.6617公克，驗餘淨
      重8.6058公克），此有法務部調查局94年1月28日調科壹
      字第300001221號鑑定通知書（見原審卷一第159頁）、憲
      兵司令部刑事鑑識中心94年9月28日（94）安鑑字第02375
      號鑑驗通知書（見本院卷一第111頁）各1紙在卷可稽，稽
      之查獲毒品數量不多，被告丙○○堅稱上揭毒品是要自己
      施用的，並非拿來賣的，因此得否以查扣上揭毒品而遽認
      被告丙○○有販賣毒品犯行，尚嫌速斷，況且，此部分併
      案意旨謂販賣毒品予丁○之犯行早已完成，是此等查扣之
      毒品自與被告丙○○有無販賣毒品予丁○之事實無涉。
（二）檢察官據以認定被告丙○○販賣毒品之電話簡訊，經勘驗
      結果，被告丙○○以門號0000000000號行動電話傳簡訊給
      丁○之內容：「大哥：我是阿妹啊！我已經盡力。但還是
      籌不還錢莊的錢。我已經走頭無路了。可不可以請求你麻
      煩你拜託你幫幫忙」（見警蘭刑字第0930022805號卷第11
      頁），其上記載被告丙○○無法償還向錢莊借的錢，而要
      丁○幫忙，依此證據只能證明被告丙○○向丁○求援，亦
      無從遽以推論被告丙○○是向丁○要約購買毒品。
（三）關於證人丁○證詞之證明力，經調查結果：
      (1)本件併案意旨謂被告丙○○「自93年8月間販賣安非他
        命」、「自93年販賣海洛因」予丁○，惟查丙○○使用
        之門號0000000000號行動電話與證人丁○使用之門號00
        00000000號行動電話，確實自93年12月10日起始有通聯
        ，此有中華電信行動通信分公司之雙向通聯資料（見原
        審卷二第146至235頁），反之，自通聯記錄保存期間開
        始之93年9月20日起迄93年12月10日前均無通聯，而稽
        之被告丙○○與丁○之間自93年12月10日起迄同年12月
        19日查獲止，兩人之電話通聯紀錄多達124筆，電話來
        往頻繁，果若二人在93年8月間即已認識，何以在93年
        12月10日前卻全無通聯之往來，況且，丁○在查獲之初
        於警局時亦供稱「我們（與被告丙○○）認識半個月」
        ，是被告丙○○辯稱二人自93年12月10日左右認識乙節
        ，尚非無據。
      (2)再者，丁○於獲案之初警詢時供稱是「93年12月初起向
        阿妹（即被告丙○○）購買海洛因及安非他命…海洛因
        購買2次，安非他命買了很多次」云云，惟當日偵查中
        卻稱是「93年9月買海洛因」云云。按人之記憶雖然會
        隨著時間遞移等因素而模糊，惟證人如何可能在同一日
        之間就購買毒品的時間忽而陳述是獲案的十幾日前云云
        、忽而陳述是三個月之前云云，況且，如果證人丁○真
        是在93年12月間向被告丙○○購買毒品，則事件始剛剛
        發生，證人丁○又怎麼可能會把時間弄錯而前移到3個
        月之前，證人證詞實有重大瑕疵。
      (3)本案查獲經過是員警先查獲被告丙○○，被告丙○○向
        員警袁正表示「有條情報」而檢舉丁○，員警因而查獲
        通緝犯丁○等情，亦據證人即承辦員警袁正於原審證稱
        明確，又員警雖未向丁○供出被告丙○○為檢舉之人，
        惟袁正亦證稱：當天派出所只有辦理被告丙○○及丁○
        2 個案子（見原審卷二第86、87頁），是丁○理當能知
        悉因被告丙○○檢舉而遭查獲通緝犯之身分，據此，丁○於查獲當日於警詢、偵查供稱被告丙○○販賣毒品云
        云，是否因此懷恨嫁禍，亦非無端倪。況且，證人丁○
        於原審詰問之初係證稱並未向被告丙○○購買毒品，即
        至檢察官反詰時始復改稱偵查中所言實在，惟對於陳述
        不一致的原因解釋稱：「當初我被警察抓到，我以為是
        丙○○檢舉我的，我懷恨在心，所以我偵查中才這樣講
        ，不過剛剛經檢察官告知偽證處罰以後，我想起來了，
        我於偵查中陳述才是實在」（見原審卷二第27頁），勾
        稽證人丁○證詞脈絡，其應係恐供出實情會遭偽證刑責
        ，因此於檢察官詰問時才又證稱偵查所言（即向被告丙○○購買毒品）實在，然此等說詞究否是另有隱情、所
        言是否真實，均值得推敲，而無從遽信。
      (4)綜上，被告丙○○此部分犯嫌除證人丁○之證詞外，別
        無其他積極證據，而員警不惟未自證人丁○處查扣毒品
        海洛因，證人丁○自警詢、偵查迄原審詰證之證詞，多
        所瑕疵，業據上述，實未能證明被告丙○○明此部分販
        賣第一級毒品、第二級毒品之犯行，而此部分與前揭論
        罪科刑部分犯行，既未有何連續犯（販賣第一級毒品部
        分）、想像競合犯（販賣第二級毒品部分）之裁判上一
        罪關係，自非本院審判範圍，是應另退由檢察官續行偵
        查，另為適法之處分，併予敘明。
據上論斷，應依刑事訴訟法第369條第1項、第368條、第364條、
第299條第1項前段、第301條第1項，毒品危害防制條例第4條第1
項、第2項、第19條第1項，刑法第11條前段、第56條、第47條、
第59條、第51條第5款，判決如主文。
本案經檢察官吳國南到庭執行職務
中    華    民    國    95    年    4     月    4     日
                  刑事第15庭審判長法  官  吳昭瑩
                                  法  官  楊貴雄
                                  法  官  王梅英
以上正本證明與原本無異。
如不服本判決，應於收受送達後十日內向本院提出上訴書狀，其
未敘述上訴之理由者並得於提起上訴後十日內向本院補提理由書
（均須按他造當事人之人數附繕本）。
                                  書記官  李信穎
中    華    民    國    95    年    4     月    7     日
附錄本案論罪科刑法條全文：
毒品危害防制條例第4條
製造、運輸、販賣第一級毒品者，處死刑或無期徒刑；處無期徒
刑者，得併科新臺幣一千萬元以下罰金。
製造、運輸、販賣第二級毒品者，處無期徒刑或七年以上有期徒
刑，得併科新臺幣七百萬元以下罰金。
製造、運輸、販賣第三級毒品者，處五年以上有期徒刑，得併科
新臺幣五百萬元以下罰金。
製造、運輸、販賣第四級毒品者，處三年以上十年以下有期徒刑
，得併科新臺幣三百萬元以下罰金。
製造、運輸、販賣專供製造或施用毒品之器具者，處一年以上七
年以下有期徒刑，得併科新臺幣一百萬元以下罰金。
前五項之未遂犯罰之。
毒品危害防制條例第8條
轉讓第一級毒品者，處一年以上七年以下有期徒刑，得併科新臺
幣一百萬元以下罰金。
轉讓第二級毒品者，處六月以上五年以下有期徒刑，得併科新臺
幣七十萬元以下罰金。
轉讓第三級毒品者，處三年以下有期徒刑，得併科新臺幣三十萬
元以下罰金。
轉讓第四級毒品者，處一年以下有期徒刑，得併科新臺幣十萬元
以下罰金。
前四項之未遂犯罰之。
轉讓毒品達一定數量者，加重其刑至二分之一，其標準由行政院
定之。
附表一：被告甲○○販賣第二級毒品安非命予證人潘麗珠部分
  ┌──┬──┬──────┬──────┬────┬─────────┐
  │交易│次數│交易地點    │交易物品    │金額    │備註              │
  │時間│    │            │            │        │                  │
  ├──┼──┼──────┼──────┼────┼─────────┤
  │九十│四次│宜蘭縣壯圍鄉│第二級毒品安│五百元三│（一）潘麗珠使用○│
  │三年│。  │路旁。      │非他命。    │次、一千│000000000│
  │七月│    │            │            │元一次  │號行動電話與被告林│
  │起至│    │            │            │        │信義所使用之○九一│
  │九十│    │            │            │        │0000000號行│
  │三年│    │            │            │        │動電話聯絡。      │
  │八月│    │            │            │        │（二）與證人潘麗珠│
  │底止│    │            │            │        │交易者均為被告林信│
  │。  │    │            │            │        │義。              │
  └──┴──┴──────┴──────┴────┴─────────┘
附表二：被告甲○○販賣第二級毒品安非命予證人陳麗香部分
  ┌──┬──┬──────┬──────┬────┬─────────┐
  │交易│次數│交易地點    │交易物品    │金額    │備註              │
  │時間│    │            │            │        │                  │
  ├──┼──┼──────┼──────┼────┼─────────┤
  │九十│一次│宜蘭縣壯圍鄉│第二級毒品安│五千元。│（一）陳麗香使用○│
  │三年│。  │新社路附近。│非他命。    │        │000000000│
  │七月│    │            │            │        │號行動電話與被告林│
  │間。│    │            │            │        │信義所使用之○九一│
  │    │    │            │            │        │0000000號行│
  │    │    │            │            │        │動電話聯絡。      │
  │    │    │            │            │        │（二）與證人陳麗香│
  │    │    │            │            │        │交易者為被告甲○○│
  │    │    │            │            │        │。                │
  └──┴──┴──────┴──────┴────┴─────────┘
附表三：被告甲○○販賣第二級毒品安非命予證人游軍吉部分
  ┌──┬──┬──────┬──────┬────┬─────────┐
  │交易│次數│交易地點    │交易物品    │金額    │備註              │
  │時間│    │            │            │        │                  │
  ├──┼──┼──────┼──────┼────┼─────────┤
  │九十│四次│宜蘭縣壯圍鄉│第二級毒品安│每次一千│（一）游軍吉使用○│
  │三年│    │路旁。      │非他命。    │元      │000000000│
  │四、│    │            │            │        │號行動電話或公用電│
  │五月│    │            │            │        │話與被告甲○○所使│
  │份起│    │            │            │        │用之0000000│
  │至九│    │            │            │        │八二八號行動電話聯│
  │十三│    │            │            │        │絡。              │
  │年六│    │            │            │        │（二）與證人游軍吉│
  │、七│    │            │            │        │交易者均為被告林信│
  │月間│    │            │            │        │義。              │
  │。  │    │            │            │        │                  │
  └──┴──┴──────┴──────┴────┴─────────┘
附表四：被告甲○○販賣第一級毒品海洛因予證人游軍吉部分
  ┌──┬──┬──────┬──────┬────┬─────────┐
  │交易│次數│交易地點    │交易物品    │金額    │備註              │
  │時間│    │            │            │        │                  │
  ├──┼──┼──────┼──────┼────┼─────────┤
  │同附│三次│同附表三。  │第一級毒品海│每次一千│同附表三。        │
  │表三│    │            │洛因。      │元      │                  │
  │。  │    │            │            │        │                  │
  └──┴──┴──────┴──────┴────┴─────────┘
附表五：被告甲○○轉讓第二級毒品予證人簡金標部分
  ┌──┬──┬──────┬──────┬────┬─────────┐
  │轉讓│次數│轉讓地點    │轉讓物品    │數量    │備註              │
  │時間│    │            │            │        │                  │
  ├──┼──┼──────┼──────┼────┼─────────┤
  │九十│一次│宜蘭縣壯圍鄉│第二級毒品安│被告林信│                  │
  │三年│。  │土圍路六號。│非他命。    │義提供不│                  │
  │九月│    │            │            │詳數量之│                  │
  │初某│    │            │            │第二級毒│                  │
  │日。│    │            │            │品安非他│                  │
  │    │    │            │            │命予證人│                  │
  │    │    │            │            │簡金標施│                  │
  │    │    │            │            │用。    │                  │
  └──┴──┴──────┴──────┴────┴─────────┘
附表六：被告甲○○轉讓第二級毒品予證人陳萬福部分
  ┌──┬──┬──────┬──────┬────┬─────────┐
  │轉讓│次數│轉讓地點    │轉讓物品    │數量    │備註              │
  │時間│    │            │            │        │                  │
  ├──┼──┼──────┼──────┼────┼─────────┤
  │九十│四次│宜蘭縣壯圍鄉│第二級毒品安│被告林信│                  │
  │三年│    │新社路五十號│非他命。    │義提供不│                  │
  │六月│    │甲○○住處。│            │詳數量之│                  │
  │起至│    │            │            │第二級毒│                  │
  │九十│    │            │            │品安非他│                  │
  │三年│    │            │            │命予證人│                  │
  │七月│    │            │            │陳萬福施│                  │
  │中旬│    │            │            │用。    │                  │
  │止。│    │            │            │        │                  │
  └──┴──┴──────┴──────┴────┴─────────┘
附表七：被告丙○○販賣第一級毒品海洛因予證人黃曉琳部分
  ┌──┬──┬──────┬──────┬────┬─────────┐
  │交易│次數│交易地點    │交易物品    │金額    │備註              │
  │時間│    │            │            │        │                  │
  ├──┼──┼──────┼──────┼────┼─────────┤
  │九十│六次│宜蘭市得意樓│第一級毒品海│每次四千│（一）黃曉琳使用○│
  │三年│    │餐廳附近或宜│洛因。      │元      │000000000│
  │四、│    │蘭縣羅東鎮某│            │        │、00000000│
  │五月│    │處。        │            │        │二六號行動電話與被│
  │間起│    │            │            │        │告丙○○所使用之○│
  │至九│    │            │            │        │000000000│
  │十三│    │            │            │        │號行動電話聯絡。  │
  │年七│    │            │            │        │（二）與證人黃曉琳│
  │月二│    │            │            │        │交易者均為被告張秀│
  │十一│    │            │            │        │怡。              │
  │日凌│    │            │            │        │                  │
  │晨止│    │            │            │        │                  │
  │。  │    │            │            │        │                  │
  └──┴──┴──────┴──────┴────┴─────────┘
附表八：
  ┌──┬──┬──────┬──────┬────┬─────────┐
  │交易│次數│交易地點    │交易物品    │金額    │備註              │
  │時間│    │            │            │        │                  │
  ├──┼──┼──────┼──────┼────┼─────────┤
  │九十│三次│宜蘭縣宜蘭市│第二級毒品安│一千元二│(一)丁○使用00000000│
  │三年│    │泰山路和風民│非他命。    │次、三千│  42門號行動電話與│
  │八月│    │宿          │            │元一次  │  被告丙○○所使用│
  │間起│    │            │            │        │  上開行動電話聯絡│
  │至九│    │            │            │        │(二)與證人丁○交易者│
  │十三│    │            │            │        │  為被告丙○○    │
  │年十│    │            │            │        │(三)證人丁○於購買第│
  │月二│    │            │            │        │  一級毒品海洛因均│
  │十九│    │            │            │        │  同時購買第二級毒│
  │日凌│    │            │            │        │  品安非他命      │
  │晨  │    │            │            │        │                  │
  ├──┼──┤            ├──────┼────┤                  │
  │九十│二次│            │第一級毒品海│二千元一│                  │
  │三年│    │            │洛因        │次、三千│                  │
  │九月│    │            │            │元一次  │                  │
  │間  │    │            │            │        │                  │
  └──┴──┴──────┴──────┴────┴─────────┘
附表九：
┌──┬────────────────────────┐
│編號│    物品名稱                                    │
├──┼────────────────────────┤
│一  │第一級海洛因五包（合計淨重1.69公克，空包裝重0.91│
│    │公克，純質淨重0.22公克）                        │
├──┼────────────────────────┤
│二  │第二級毒品安非他命一包（毛重4.5公克，淨重2.9884 │
│    │公克，驗餘淨重2.8309公克）                      │
├──┼────────────────────────┤
│三  │0000000000、0000000000行動電話門號SIM卡各一張   │
├──┼────────────────────────┤
│四  │摩托羅拉（序號000000000000000）行動電話、innostr│
│    │eam（序號00000000000000）行動電話2支            │
└──┴────────────────────────┘
附表十：
┌──┬────────────────────────┐
│編號│     物品名稱                                   │
├──┼────────────────────────┤
│一  │第一級毒品五包（含扣押物品清單註明葡萄糖一包共九│
│    │包，經鑑定後，其中註明HR(+)五包，合計淨重1.81公 │
│    │克，空包裝重1.57公克，純質淨重0.37公克）        │
├──┼────────────────────────┤
│二  │白色粉末四包                                    │
├──┼────────────────────────┤
│三  │第二級毒品安非他命七包（合計毛重10.33公克，淨重8│
│    │.6617公克，驗餘淨重8.6058公克）                 │
├──┼────────────────────────┤
│四  │杓子三支、分裝袋七十六個                        │
├──┼────────────────────────┤
│五  │0000000000、0000000000行動電話門號SIM卡各一張   │
└──┴────────────────────────┘
附表十一：
  ┌──┬──┬──────┬──────┬────┬─────────┐
  │交易│次數│交易地點    │交易物品    │金額    │備註              │
  │時間│    │            │            │        │                  │
  │    │    │            │            │        │                  │
  ├──┼──┼──────┼──────┼────┼─────────┤
  │九十│一次│宜蘭市○○路│第一級毒品海│二千元。│（一）﹁阿勇﹂使用│
  │三年│。  │某水果攤。  │洛因。      │        │000000000│
  │四月│    │            │            │        │一號行動電話與被告│
  │三十│    │            │            │        │丙○○所使用之○九│
  │日。│    │            │            │        │00000000號│
  │    │    │            │            │        │行動電話聯絡。    │
  │    │    │            │            │        │（二）與﹁阿勇﹂交│      │
  │    │    │            │            │        │易者為被告丙○○。│
  │    │    │            │            │        │（三）該次交易無法│
  │    │    │            │            │        │證明業已完成。    │
  └──┴──┴──────┴──────┴────┴─────────┘
附表十二：
  ┌──┬──┬──────┬──────┬────┬─────────┐
  │轉讓│次數│轉讓地點    │轉讓物品    │數量    │備註              │
  │時間│    │            │            │        │                  │
  ├──┼──┼──────┼──────┼────┼─────────┤
  │九十│一次│宜蘭縣壯圍鄉│第一級毒品海│被告林信│                  │
  │三年│。  │新社路五十號│洛因。      │義提供不│                  │
  │八月│    │。          │            │詳數量之│                  │
  │份某│    │            │            │第二級毒│                  │
  │日。│    │            │            │品安非他│                  │
  │    │    │            │            │命予證人│                  │
  │    │    │            │            │乙○○施│                  │
  │    │    │            │            │用。    │                  │
  └──┴──┴──────┴──────┴────┴─────────┘


司法院資訊處製作；財團法人民間司法改革基金會備份。
